【裁判字號】    97,審抗,141
【裁判日期】    971128
【裁判案由】    本票裁定
【裁判全文】
臺灣臺北地方法院民事裁定             97年度審抗字第141號
抗  告  人  甲○○
相  對  人  香港商香港上海豐銀行股份有限公司
法定代理人  乙○○
上列當事人間聲請本票裁定事件，抗告人對於民國97年10月1日
本院97年度票字第33404號民事裁定提起抗告，本院裁定如下：
    主  文
抗告駁回。
抗告程序費用新臺幣壹仟元由抗告人負擔。
    理  由
一、按執票人向本票發票人行使追索權時，得聲請法院裁定後強
    制執行，票據法第123條定有明文；次按本票執票人，依上
    開規定，聲請法院裁定許可對發票人強制執行，係屬非訟事
    件，此項聲請之裁定，及抗告法院之裁定，僅依非訟事件程
    序，以審查強制執行許可與否，並無確定實體上法律關係存
    否之效力，如發票人就票據債務之存否有爭執時，應由發票
    人提起確認之訴，以資解決（最高法院57年台抗第76號判例
    參照）。
二、本件抗告意旨略以：
    抗告人向相對人申辦信用貸款時，相對人之經辦人於電話中
    告知每期利息新臺幣（下同）1千餘元，抗告人親至相對人
    之台中市○○路分行辦理貸款業務時，經辦人員之計算結果
    亦為1千多元，惟事後抗告人收到帳單後，利息竟為2250元
    左右，抗告人於事後發現時提出質疑有電洽詢，亦親洽台中
    市○○路匯豐銀行，經另一辦事人員解釋利息總數是平均分
    擔的，才會是每期1千餘元，與原經辦人員之解釋方法不同
    ，又因申請書皆為英文字，經抗告人請求經辦人解說之故，
    因此抗告人對上述情形記憶深刻。另抗告人直到收到民事裁
    定書時，始知竟於不知情的情況下，簽立一紙本票，爰依法
    提出抗告等語。
三、經查，相對人主張上開事實，業據其提出與所述相符之本票
    乙紙為證，原審就系爭本票為形式上之審查，認其已具備本
    票各記載事項合於票據法第120條規定，屬有效之本票，乃
    裁定准予強制執行，並無不合。抗告人雖主張相對人之經辦
    人員就貸款利率解釋前後不一及收到民事裁定書後始知簽立
    一紙本票等情惟此屬均於兩造間債務糾葛等實體權利義務關
    係存否之爭執，不能於本件非訟程序審認，應由抗告人提起
    確認之訴，以資解決。抗告人執前揭情詞指摘原裁定不當，
    求予廢棄，尚無理由，應予駁回。
四、據上論結，本件抗告為無理由。依非訟事件法第46條、第21
    條第2項、第24條第1項，民事訴訟法第495條之1第1項、第
    449條第1項、第78條，裁定如主文。
中    華    民    國    97    年  11    月    28    日
                 民事第六庭  審判長  法  官  劉坤典
                                     法  官  傅中樂
                                     法  官  張松鈞
以上正本係照原本作成。
本裁定不得再抗告。
中    華    民    國    97    年  11    月    28    日
                                     書記官  賴敏慧


司法院資訊處製作；財團法人民間司法改革基金會備份。
